# 关于售后回租赁的服务费及租金利息处理

提问人：joshnight 时间：2018-04-18 16:38:18
企业与某租赁公司签订融资合同，将自有的一批设备出售再回租，需支付一个服务费和每个月的租金及利息，可附页这么处理：
（ 1 ）收到款项 借：银行存款 贷：长期应付款--本金 （ 2 ）服务费： 借：管理费用 贷：银行存款 （ 3 ）：还本金和利息第一期： 借：长期应付款--本金- 应付利息--租金利息- 贷： 银行存款借：财务费用-租赁利息-远东 贷：应付利息-租金利息-

回答人：chenyiwei
服务费一般可以计入未确认融资费用，在租赁期内摊销，作为对利息的调整。参考：《瑞华研究 2010 ～ 2016 汇编》之“问题4-2-9 （售后回租构成融资租赁的情况下，卖方兼承租人支付的手续费的会计处理）”。